【裁判字號】    96,訴,370
【裁判日期】    970212
【裁判案由】    分割共有物
【裁判全文】
臺灣屏東地方法院民事判決               96年度訴字第370號
原      告  天○○
訴訟代理人  Ａ○○
被      告  ｒ○○
被      告  ｇ○○
            甲申○
                        號
            Ｙ○○○
            甲辛○
                        樓之1.
            Ｗ○○○
                        2樓之.
            ｘ○○
兼上1人
訴訟代理人  Ｊ○○○
被      告  Ｖ○○○
            甲癸○
            Ｅ○○
            ｊ○○○
            甲天○
                        號5樓.
            甲午○○
            ｙ○○
訴訟代理人  甲ｈ○
被      告  黃志聰
                        BER.
            ｈ○○
            ｅ○○
兼前列3 人共同
訴訟代理人  ｉ○○
被      告  甲酉○
                        之2
            甲申○
            甲巳○
            甲卯○○
            甲庚○
            Ｃ○○
            Ｂ○○
                        5號
            Ｈ○○
            Ｇ○○
                        2
            Ｆ○○
            Ｄ○○
                        2樓
            黃溫銓
                        號
            甲丑○
                        0
            甲Ｌ○
                        一番5.
            甲Ｍ○
            甲Ｋ○
            ｑ○○
                        號
            ｐ○○
            ｍ○○
                        0
            ｎ○○
                        914.
兼前列9 人共同
訴訟代理人  甲子○
被      告  甲Ｆ○
                        之1
            甲Ｉ○
            甲Ｈ○
            甲Ｇ○
            午○○○
            甲Ｊ○
                        之2
            甲寅○
            甲未○
            黃澄松
            甲ｇ○○
            甲戊○
兼前列3 人共同
訴訟代理人  ｗ○
被      告  Ｚ○○
            甲甲○
                        4樓
            甲宙○
                        1號1.
            甲地○
                        一巷6.
            甲宇○
            甲玄○
                        二巷3.
            ｚ○○
            甲乙○
            甲辰○
            甲Ｖ○
            甲Ｒ○
            甲Ｓ○
                        4號
            甲Ｔ○
            甲Ｘ○
            甲Ｗ○
                        號
            甲Ｕ○○
            甲Ｐ○
            甲Ｏ○
            甲Ｑ○
            甲Ｙ○
                        號6樓.
            Ｋ○○
                        1號2.
            Ｌ○○
                        3樓
            Ｑ○○
            Ｐ○○
            Ｓ○○
                        樓
            Ｒ○○
            Ｘ○○
                        樓
                        5號4.
            甲Ｅ○
                        12號.
            ｔ○○
            甲○○○
                        4號
            甲ｆ○○
                        樓
            亥○○
            申○○
                        樓之1.
            酉○○
                        巷9之.
            戌○○
                        樓之1.
            玄○○
            黃○○
                        樓
            宇○○
            地○○
            甲ｂ○
                        巷5弄.
            甲ｄ○
            甲ｃ○
                        號5樓.
            甲ａ○
            甲Ｚ○
            甲ｅ○
                        之2
            Ｉ○○○
                        0號
            甲亥○
            巳○○
                        3樓
            ａ○○
            ｂ○○
            ｃ○○
                        3樓
            未○○
            ｖ○○
            甲壬○
                        巷25.
            ｆ○○
            甲戌○
            ｌ○○
            甲Ｎ○○
                        11樓.
            宙○○○
            ｋ○○
                        號3樓.
            Ｍ○○
            甲丁○
            甲丙○
                        之2
            ｕ○○
            ｄ○○
            甲己○
            庚○○
            丙○○
            乙○○
            辰○○
            戊○○
            丁○○
            己○○
            Ｏ○○
            Ｕ○○
            Ｔ○○
            Ｎ○○
            癸○○
                        1巷6.
            壬○○
                        之1號.
                        之6號.
            辛○○
                        號
                        之6號.
            卯○○
            寅○○
                        樓
            子○○
            丑○○
                        樓
            甲Ｂ○
            甲Ｃ○
                        之3
            甲Ｄ○
                        6號5.
            甲黃○
            甲Ａ○
                        樓
            ｓ○○
            ｏ○○
                        號
上列當事人間請求分割共有物等事件，本院於民國97年1 月24日
言詞辯論終結，判決如下：
    主  文
被告黃志聰、黃志達、ｈ○○、ｅ○○應就其被繼承人黃甘棠所
遺坐落屏東縣東港鎮○○段第六四七之四六地號土地，權利範圍
六七０００分之二八辦理繼承登記。
被告甲酉○、甲申○、甲巳○應就其被繼承人黃春良所遺坐落屏
東縣東港鎮○○段第六四七之四六地號土地，權利範圍六七００
０分之一五辦理繼承登記。
被告甲卯○○、黃美雪、Ｃ○○、Ｂ○○、Ｈ○○、Ｇ○○、Ｆ
○○、Ｄ○○應就其被繼承人黃李慎所遺坐落屏東縣東港鎮○○
段第六四七之四六地號土地，權利範圍六七０００分之三辦理繼
承登記。
被告甲卯○○、黃美雪應就其被繼承人黃春來所遺坐落屏東縣東
港鎮○○段第六四七之四六地號土地，權利範圍六七０００分之
三辦理繼承登記。
被告Ｃ○○、Ｂ○○、Ｈ○○、Ｇ○○、Ｆ○○、Ｄ○○應就其
被繼承人黃美容所遺坐落屏東縣東港鎮○○段第六四七之四六地
號土地，權利範圍六七０００分之三辦理繼承登記。
被告黃溫銓、甲丑○、甲子○、甲Ｌ○、甲Ｍ○、甲Ｋ○、ｑ○
○、ｐ○○、ｍ○○、ｎ○○應就其被繼承人黃載德所遺坐落屏
東縣東港鎮○○段第六四七之四六地號土地，權利範圍六七００
０分之三辦理繼承登記。
被告甲Ｆ○、甲Ｉ○、甲Ｈ○、甲Ｇ○、午○○○、甲Ｊ○應就
其被繼承人蔡萬利所遺坐落屏東縣東港鎮○○段第六四七之四六
地號土地，權利範圍各為六七０００分之三０一辦理繼承登記。
被告甲寅○、甲未○應就其被繼承人黃雅頌所遺坐落屏東縣東港
鎮○○段第六四七之四六地號土地，權利範圍六七０００分之六
辦理繼承登記。
被告ｗ○、黃澄松、甲ｇ○○、甲戊○、Ｚ○○、甲甲○、甲宙
○、甲地○、甲宇○、甲玄○、黃昆良、黃昆榮、甲辰○、甲Ｖ
○、甲Ｒ○、甲Ｓ○、甲Ｔ○、甲Ｘ○、甲Ｗ○、甲Ｕ○○、甲
Ｐ○、甲Ｏ○、甲Ｑ○、甲Ｙ○、Ｋ○○、Ｌ○○、Ｑ○○、Ｐ
○○、Ｓ○○、Ｒ○○、Ｘ○○、甲Ｅ○、ｔ○○、甲○○○、
甲ｆ○○、亥○○、申○○、酉○○、戌○○、玄○○、黃○○
、宇○○、地○○應就其被繼承人陳倉所遺坐落屏東縣東港鎮○
○段第六四七之四六地號土地，權利範圍六七０００分之九九辦
理繼承登記。
被告甲ｂ○、甲ｄ○、甲ｃ○、甲ａ○、甲Ｚ○、甲ｅ○、Ｉ○
○○應就其被繼承人鍾黃素珠所遺坐落屏東縣東港鎮○○段第六
四七之四六地號土地，權利範圍六七０００分之三辦理繼承登記
。
被告甲亥○、ａ○○、ｂ○○、ｃ○○、ｖ○○、甲壬○、ｆ
○○、甲戌○、ｌ○○、甲Ｎ○○、宙○○○、ｋ○○應就其被
繼承人黃鄭也好所遺坐落屏東縣東港鎮○○段第六四七之四六地
號土地，權利範圍六七０００分之一二辦理繼承登記。
被告巳○○、ａ○○、ｂ○○、ｃ○○應就其被繼承人黃鶴廷所
遺坐落屏東縣東港鎮○○段第六四七之四六地號土地，權利範圍
六七０００分之一二辦理繼承登記。
被告未○○、ｖ○○、甲壬○、ｆ○○應就其被繼承人黃鶴年所
遺坐落屏東縣東港鎮○○段第六四七之四六地號土地，權利範圍
六七０００分之一二辦理繼承登記。
被告Ｍ○○、甲丁○、甲丙○、ｕ○○、ｄ○○、甲己○、庚○
○、丙○○、乙○○、辰○○、戊○○、丁○○、己○○、Ｏ○
○、Ｕ○○、Ｔ○○、Ｎ○○、癸○○、壬○○、辛○○、卯○
○、寅○○、子○○、丑○○、甲Ｂ○、甲Ｃ○、甲Ｄ○、甲黃
○、甲Ａ○、ｓ○○應就其被繼承人黃榮木所遺坐落屏東縣東港
鎮○○段第六四七之四六地號土地，權利範圍六七０００分之二
八辦理繼承登記。
兩造共有坐落屏東縣東港鎮○○段六四七之四六地號土地，准予
變價，並按如附表所示之比例分配價金。
訴訟費用由兩造按附表所示比例負擔。
    事實及理由
一、被告ｒ○○、ｇ○○、甲申○、Ｙ○○○、甲辛○、Ｗ○○
    ○、ｘ○○、Ｊ○○○、Ｖ○○○、甲癸○、Ｅ○○、ｊ○
    ○○、甲天○、甲午○○、黃志聰、ｈ○○、ｅ○○、ｉ○
    ○、甲酉○、甲申○、甲巳○、甲卯○○、甲庚○、Ｃ○○
    、Ｂ○○、Ｈ○○、Ｇ○○、Ｆ○○、Ｄ○○、黃溫銓、甲
    丑○、甲Ｌ○、甲Ｍ○、甲Ｋ○、ｑ○○、ｐ○○、ｍ○○
    、ｎ○○、甲子○、甲Ｆ○、甲Ｉ○、甲Ｈ○、甲Ｇ○、午
    ○○○、甲Ｊ○、甲寅○、甲未○、Ｚ○○、甲甲○、甲宙
    ○、甲地○、甲宇○、甲玄○、ｚ○○、甲乙○、甲辰○、
    甲Ｖ○、甲Ｒ○、甲Ｓ○、甲Ｔ○、甲Ｘ○、甲Ｗ○、甲Ｕ
    ○○、甲Ｐ○、甲Ｏ○、甲Ｑ○、甲Ｙ○、Ｋ○○、Ｌ○○
    、Ｑ○○、Ｐ○○、Ｓ○○、Ｒ○○、Ｘ○○、甲Ｅ○、ｔ
    ○○、甲○○○、甲ｆ○○、亥○○、申○○、酉○○、戌
    ○○、玄○○、黃○○、宇○○、地○○、甲ｂ○、甲ｄ○
    、甲ｃ○、甲ａ○、甲Ｚ○、甲ｅ○、Ｉ○○○、甲亥○、
    巳○○、ａ○○、ｂ○○、ｃ○○、未○○、ｖ○○、甲壬
    ○、ｆ○○、甲戌○、ｌ○○、甲Ｎ○○、宙○○○、ｋ○
    ○、Ｍ○○、甲丁○、甲丙○、ｕ○○、ｄ○○、甲己○、
    庚○○、丙○○、乙○○、辰○○、戊○○、丁○○、己○
    ○、Ｏ○○、Ｕ○○、Ｔ○○、Ｎ○○、癸○○、壬○○、
    辛○○、卯○○、寅○○、子○○、丑○○、甲Ｂ○、甲Ｃ
    ○、甲Ｄ○、甲黃○、甲Ａ○、ｓ○○、ｏ○○經合法送達
    ，未於言詞辯論期日到場，核無民事訴訟法第386 條所列各
    款情形，應依原告之聲請，由其一造辯論而為判決。
二、原告起訴主張：坐落於屏東縣東港鎮○○段647-46地號，面
    積67平方公尺之土地（下稱系爭土地）為原告與黃甘棠、ｒ
    ○○、黃春良、黃李慎、鍾黃素珠、黃春來、ｇ○○、甲申
    ○、Ｙ○○○、許黃美容、甲辛○、陳倉、Ｗ○○○、黃鄭
    也好、黃鶴祥、黃鶴廷、黃鶴年、ｋ○○、Ｊ○○○、甲戌
    ○、甲Ｎ○○、宙○○○、黃青琴、黃載德、蔡萬利、甲Ｆ
    ○、甲Ｉ○、甲Ｈ○、甲Ｇ○、黃榮木、黃雅頌、ｏ○○、
    甲癸○、ｘ○○、Ｅ○○、ｊ○○○、甲天○、甲午○○、
    ｗ○、Ｚ○○、甲甲○、黃澄松、甲ｇ○○、甲戊○、ｙ○
    ○所共有，應有部分則如附表所示。惟上開共有人中，黃甘
    棠、黃春良、黃李慎、黃春來、黃美容、黃載德、蔡萬利、
    黃雅頌、陳倉、鍾黃素珠、黃鄭也好、黃鶴廷、黃鶴年、黃
    榮木（下稱黃甘棠等原共有人）均已死亡，應由如附表所示
    之人繼承，渠等尚未辦理繼承登記，為此請求渠應先辦理繼
    承登記。又依民法第823 條第1 項之規定，共有人本得隨時
    請求分割共有物，且兩造間並無訂立不分割之協議，亦無因
    物之使用目的不能分割之情形，復無法協議分割，爰依前開
    規定訴請分割，以利管理及使用收益，惟因系爭土地面積甚
    小，被告等之持分極小，請求將整筆土地判歸原告，原告願
    以公告現值收購被告持分等語。
三、被告抗辯：
(一)、被告ｙ○○：希望原告依公告現值加4 成作為收購價格，否
    則即將系爭土地變價，依持分比例分配價金。
(二)、被告ｗ○：希望原告依公告現值加5 成作為收購價格，否
    則即將系爭土地變價，依持分比例分配價金。
(三)、其餘被告未於言詞辯論期日到場，亦未提出書狀作何聲明或
    陳述。
四、法院之判斷
(一)、黃甘棠等原共有人業已死亡，其繼承人為如附表所示，且各
    該被告亦未就其被繼承人所有之系爭土地應有部分辦理繼承
    登記等情，業據原告提出除戶戶籍謄本、各被告之戶籍謄本
    、繼承系統表及土地登記簿謄本在卷可稽，堪信為真正，是
    原告此部分所訴尚無不合，應予准許，爰判決如主文第1 項
    至第14項所示。
(二)、按各共有人，得隨時請求分割共有物。但因物之使用目的不
    能分割或契約訂有不分割之期限者，不在此限。民法第823
    條第1 項定有明文。本件系爭土地為原告與被告等人所共有
    ，面積為67平方公尺，兩造之應有部分如附表所示，各共有
    人間並無不分割之協議，亦無不能分割之情形等節，有土地
    登記謄本在卷可稽，且為到庭被告所不爭執，堪認為真正。
    查系爭土地既無不能分割之限制，兩造間亦無不分割之協議
    ，則原告對各共有人之被告為分割共有物之請求，按諸前開
    說明，即無不合，應予准許。
(三)、又共有物之分割，依共有人協議之方法行之；分割之方法，
    不能協議決定者，法院得因任何共有人之聲請，命為下列之
    分配以原物分配於各共有人變賣共有人，以價金分配於
    各共有人。次按分割共有物究以原物分割或變價分割為適當
    ，法院應斟酌當事人意願、共有物之使用情形、經濟效用及
    全體共有人之利益等情形而為適當之分割，不受共有人所主
    張分割方法之拘束按共有物分割之方法，須先就原物分配，
    如發見共有人中有不能按其應有部分受分配者，亦得以金錢
    補償之。於原物分配有困難時，始得予以變賣，以價金分配
    於各共有人（民法第824 條、最高法院88年度台上字第600
    號、93年度台上字第1100號判決意旨參照）；又按法院裁判
    分割共有物，定其分配，應兼顧全體共有人之利益，斟酌各
    共有人之利害關係並共有物之性質、價格、利用價值及經濟
    效用決之（最高法院84年度台上字第1538號判決意旨參照）
    。經查，系爭土地面積僅67平方公尺，如採行原物分割，每
    一共有人所能分得之土地均將面積過小而不利使用，且於日
    後處分變價時亦會因土地面積過小而減損其交易之價值，準
    此，可認就系爭土地採原物分割之方式，不僅對共有人本身
    不利，且對土地之整體利用價值及社會經濟利益亦有所減損
    ，實非妥適之分割方法。另原告雖主張欲以公告現值向被告
    購買所有之土地等語，惟因到庭被告與原告無法就價金為協
    議，且有多名被告未到庭為協議，復原告所提出之主張非上
    開法文所規定之分割方式，礙難予以採認。再者，採行變價
    分割，共有人可透過出賣方式將該土地整筆出售，提高土地
    之交換價值，再由共有人按應有部分分配價金，對共有人應
    屬有利。是本院斟酌上情後，認系爭土地以變價分割為有利
    於兩造之分割方法，爰依職權定兩造共有系爭土地分割方法
    為變價分割，並按如附表所示之比例分配價金為當。
(四)、本件為因共有物分割之事件涉訟，共有人均蒙其利，由敗訴
    當事人負擔訴訟費用顯失公平，爰酌量情形，依民事訴訟法
    第80條之1 ，命兩造分擔訴訟費用。
七、據上論結，原告之訴為有理由，依民事訴訟法第385 條第1
    項前段、第80條之1 、第85條第2 項，判決如主文。
中    華    民    國    97    年    2     月    12    日
                  民事第二庭    法  官  吳思怡
正本係照原本作成。
如不服本判決，應於收受送達後20日內向本院提出上訴書狀。
中    華    民    國    97    年    2     月    12    日
                                書記官  王秋淑
附表：
┌──┬─────┬──────────┬──────┐
│編號│ 姓   名  │應有部分即訴訟費負用│  原共有人  │
│    │          │應負擔比例          │            │
├──┼─────┼──────────┼──────┤
│001 │ 天○○   │201000分之162414    │            │
│    │（原告）  │                    │            │
├──┼─────┼──────────┼──────┤
│002 │ 黃志聰   │67000分之28         │   黃甘棠   │
│    │ 黃志達   │（連帶負擔）        │            │
│    │ ｈ○○   │                    │            │
│    │ ｅ○○   │                    │            │
├──┼─────┼──────────┼──────┤
│003 │ ｒ○○   │67000分之15         │            │
├──┼─────┼──────────┼──────┤
│004 │ 甲酉○   │67000分之15         │   黃春良   │
│    │ 甲申○   │（連帶負擔）        │            │
│    │ 甲巳○   │                    │            │
├──┼─────┼──────────┼──────┤
│005 │ 甲卯○○ │67000分之3          │   黃李慎   │
│    │ 黃美雪   │（連帶負擔）        │            │
│    │ Ｃ○○   │                    │            │
│    │ Ｂ○○   │                    │            │
│    │ Ｈ○○   │                    │            │
│    │ Ｇ○○   │                    │            │
│    │ Ｆ○○   │                    │            │
│    │ Ｄ○○   │                    │            │
├──┼─────┼──────────┼──────┤
│006 │ 甲ｂ○   │67000分之3          │  鍾黃素珠  │
│    │ 甲ｄ○   │（連帶負擔）        │            │
│    │ 甲ｃ○   │                    │            │
│    │ 甲ａ○   │                    │            │
│    │ 甲Ｚ○   │                    │            │
│    │ 甲ｅ○   │                    │            │
│    │ Ｉ○○○ │                    │            │
├──┼─────┼──────────┼──────┤
│007 │ 甲卯○○ │67000分之3          │   黃春來   │
│    │ 甲庚○   │（連帶負擔）        │            │
├──┼─────┼──────────┼──────┤
│008 │ ｇ○○   │67000分之3          │            │
├──┼─────┼──────────┼──────┤
│009 │ 甲申○   │67000分之3          │            │
├──┼─────┼──────────┼──────┤
│010 │ Ｙ○○○ │67000分之3          │            │
├──┼─────┼──────────┼──────┤
│011 │ Ｃ○○   │67000分之3          │  許黃美容  │
│    │ Ｂ○○   │（連帶負擔）        │            │
│    │ Ｈ○○   │                    │            │
│    │ Ｇ○○   │                    │            │
│    │ Ｆ○○   │                    │            │
│    │ Ｄ○○   │                    │            │
├──┼─────┼──────────┼──────┤
│012 │ 甲辛○   │67000分之3          │            │
├──┼─────┼──────────┼──────┤
│013 │ ｗ○     │67000分之99         │   陳倉     │
│    │ 黃澄松   │（連帶負擔）        │            │
│    │ 甲ｇ○○ │                    │            │
│    │ 甲戊○   │                    │            │
│    │ Ｚ○○   │                    │            │
│    │ 甲甲○   │                    │            │
│    │ 甲宙○   │                    │            │
│    │ 甲地○   │                    │            │
│    │ 甲宇○   │                    │            │
│    │ 甲玄○   │                    │            │
│    │ 黃昆良   │                    │            │
│    │ 黃昆榮   │                    │            │
│    │ 甲辰○   │                    │            │
│    │ 甲Ｖ○   │                    │            │
│    │ 甲Ｒ○   │                    │            │
│    │ 甲Ｓ○   │                    │            │
│    │ 甲Ｔ○   │                    │            │
│    │ 甲Ｘ○   │                    │            │
│    │ 甲Ｗ○   │                    │            │
│    │ 甲Ｕ○○ │                    │            │
│    │ 甲Ｐ○   │                    │            │
│    │ 甲Ｏ○   │                    │            │
│    │ 甲Ｑ○   │                    │            │
│    │ 甲Ｙ○   │                    │            │
│    │ Ｋ○○   │                    │            │
│    │ Ｌ○○   │                    │            │
│    │ Ｑ○○   │                    │            │
│    │ Ｐ○○   │                    │            │
│    │ Ｓ○○   │                    │            │
│    │ Ｒ○○   │                    │            │
│    │ Ｘ○○   │                    │            │
│    │ 甲Ｅ○   │                    │            │
│    │ ｔ○○   │                    │            │
│    │ 甲○○○ │                    │            │
│    │ 甲ｆ○○ │                    │            │
│    │ 亥○○   │                    │            │
│    │ 申○○   │                    │            │
│    │ 酉○○   │                    │            │
│    │ 戌○○   │                    │            │
│    │ 玄○○   │                    │            │
│    │ 黃○○   │                    │            │
│    │ 宇○○   │                    │            │
│    │ 地○○   │                    │            │
├──┼─────┼──────────┼──────┤
│014 │ Ｗ○○○ │6700分之9           │            │
│    │          │                    │            │
├──┼─────┼──────────┼──────┤
│015 │ 甲亥○   │67000分之12         │ 黃鄭也好   │
│    │ ａ○○   │（連帶負擔）        │            │
│    │ ｂ○○   │                    │            │
│    │ ｃ○○   │                    │            │
│    │ ｖ○○   │                    │            │
│    │ 甲壬○   │                    │            │
│    │ ｆ○○   │                    │            │
│    │ 甲戌○   │                    │            │
│    │ ｌ○○   │                    │            │
│    │ 甲Ｎ○○ │                    │            │
│    │ 宙○○○ │                    │            │
│    │ ｋ○○   │                    │            │
├──┼─────┼──────────┼──────┤
│016 │ 甲亥○   │67000分之12         │            │
├──┼─────┼──────────┼──────┤
│017 │ 巳○○   │67000分之12         │   黃鶴廷   │
│    │ ａ○○   │（連帶負擔）        │            │
│    │ ｂ○○   │                    │            │
│    │ ｃ○○   │                    │            │
├──┼─────┼──────────┼──────┤
│018 │ 未○○   │67000分之12         │   黃鶴年   │
│    │ ｖ○○   │（連帶負擔）        │            │
│    │ 甲壬○   │                    │            │
│    │ ｆ○○   │                    │            │
├──┼─────┼──────────┼──────┤
│019 │ ｋ○○   │67000分之12         │            │
├──┼─────┼──────────┼──────┤
│020 │ 甲Ｎ○○ │67000分之12         │            │
├──┼─────┼──────────┼──────┤
│021 │ 宙○○○ │67000分之12         │            │
├──┼─────┼──────────┼──────┤
│022 │ 甲戌○   │67000分之12         │            │
├──┼─────┼──────────┼──────┤
│023 │ Ｊ○○○ │67000分之3          │            │
├──┼─────┼──────────┼──────┤
│024 │ 黃青琴   │67000分之3          │            │
├──┼─────┼──────────┼──────┤
│025 │ 黃溫銓   │67000分之3          │  黃載德    │
│    │ 甲丑○   │（連帶負擔）        │            │
│    │ 甲Ｌ○   │                    │            │
│    │ 甲Ｍ○   │                    │            │
│    │ 甲Ｋ○   │                    │            │
│    │ ｑ○○   │                    │            │
│    │ ｐ○○   │                    │            │
│    │ ｍ○○   │                    │            │
│    │ ｎ○○   │                    │            │
│    │ 甲子○   │                    │            │
│    │          │                    │            │
├──┼─────┼──────────┼──────┤
│026 │ 甲Ｆ○   │67000分之301        │   蔡萬利   │
│    │ 甲Ｉ○   │（連帶負擔）        │            │
│    │ 甲Ｈ○   │                    │            │
│    │ 甲Ｇ○   │                    │            │
│    │ 午○○○ │                    │            │
│    │ 甲Ｊ○   │                    │            │
├──┼─────┼──────────┼──────┤
│027 │ 甲Ｆ○   │67000分之80         │            │
├──┼─────┼──────────┼──────┤
│028 │ 甲Ｉ○   │67000分之80         │            │
├──┼─────┼──────────┼──────┤
│029 │ 甲Ｈ○   │67000分之80         │            │
├──┼─────┼──────────┼──────┤
│030 │ 甲Ｇ○   │67000分之80         │            │
├──┼─────┼──────────┼──────┤
│031 │ Ｍ○○   │67000分之28         │   黃榮木   │
│    │ 甲丁○   │（連帶負擔）        │            │
│    │ 甲丙○   │                    │            │
│    │ ｕ○○   │                    │            │
│    │ ｄ○○   │                    │            │
│    │ 甲己○   │                    │            │
│    │ 庚○○   │                    │            │
│    │ 丙○○   │                    │            │
│    │ 乙○○   │                    │            │
│    │ 辰○○   │                    │            │
│    │ 戊○○   │                    │            │
│    │ 丁○○   │                    │            │
│    │ 己○○   │                    │            │
│    │ Ｏ○○   │                    │            │
│    │ Ｕ○○   │                    │            │
│    │ Ｔ○○   │                    │            │
│    │ Ｎ○○   │                    │            │
│    │ 癸○○   │                    │            │
│    │ 壬○○   │                    │            │
│    │ 辛○○   │                    │            │
│    │ 卯○○   │                    │            │
│    │ 寅○○   │                    │            │
│    │ 子○○   │                    │            │
│    │ 丑○○   │                    │            │
│    │ 甲Ｂ○   │                    │            │
│    │ 甲Ｃ○   │                    │            │
│    │ 甲Ｄ○   │                    │            │
│    │ 甲黃○   │                    │            │
│    │ 甲Ａ○   │                    │            │
│    │ ｓ○○   │                    │            │
├──┼─────┼──────────┼──────┤
│032 │ 甲寅○   │67000分之6          │  黃雅頌    │
│    │ 甲未○   │（連帶負擔）        │            │
├──┼─────┼──────────┼──────┤
│033 │ ｏ○○   │67000分之6          │            │
├──┼─────┼──────────┼──────┤
│034 │ 甲癸○   │67000分之6          │            │
├──┼─────┼──────────┼──────┤
│035 │ Ｅ○○   │67000分之2823       │            │
├──┼─────┼──────────┼──────┤
│036 │ ｘ○○   │67000分之90         │            │
├──┼─────┼──────────┼──────┤
│037 │ ｗ○     │201000分之2823      │            │
├──┼─────┼──────────┼──────┤
│038 │ 甲甲○   │402000分之11289     │            │
├──┼─────┼──────────┼──────┤
│039 │ Ｚ○○   │402000分之11295     │            │
├──┼─────┼──────────┼──────┤
│040 │ ｊ○○○ │67000分之12         │            │
├──┼─────┼──────────┼──────┤
│041 │ 甲天○   │67000分之6          │            │
├──┼─────┼──────────┼──────┤
│042 │ 甲午○○ │67000分之12         │            │
├──┼─────┼──────────┼──────┤
│043 │ ｗ○     │67000分之2823       │ 公同共有   │
│ ︴ │ 黃澄松   │（連帶負擔）        │            │
│046 │ 甲ｇ○○ │                    │            │
│    │ 甲戊○   │                    │            │
├──┼─────┼──────────┼──────┤
│047 │ ｙ○○   │67000分之1348       │            │
├──┼─────┼──────────┼──────┤
│合計│          │67000分之67000      │            │
└──┴─────┴──────────┴──────┘


司法院資訊處製作；財團法人民間司法改革基金會備份。
